【裁判字號】    99,聲,467
【裁判日期】    991208
【裁判案由】    通知受擔保利益人行使權利
【裁判全文】
臺灣新竹地方法院民事裁定               99年度聲字第467號
聲  請  人  兆豐國際商業銀行股份有限公司北新竹分公司
法定代理人  葉火成
相  對  人  胡錦標
相  對  人  楊水佃
上列當事人間因假扣押供擔保強制執行事件，聲請人聲請通知相
對人限期行使權利，本院裁定如下：
    主  文
相對人應於本裁定送達後二十一日內，就其因本院民國九十三年
度執全字第一三九號假扣押執行所受之損害，向聲請人行使權利
，並向本院提出為行使權利之證明。
聲請費用由相對人負擔。
    理  由
一、按訴訟終結後，法院得依供擔保人之聲請，通知受擔保利益
    人於一定期間內行使權利並向法院為行使權利之證明，民事
    訴訟法第104條第1項第3款後段定有明文。另所謂「訴訟終
    結」，應從廣義解釋，包括撤銷假扣押或假處分裁定及執行
    程序終結在內。
二、聲請意旨略以：聲請人與相對人間因請求履行保證責任事件
    ，前依本院民國93年度裁全字第286號民事裁定，為擔保假
    扣押之實施，曾提供新臺幣100萬元為擔保金，並以本院93
    年度存字第239號擔保提存事件提存後，聲請本院以93年度
    執全字第139號假扣押執行在案。茲因聲請人已具狀撤回上
    開假扣押之執行，並聲請撤銷上開假扣押民事裁定，經本院
    以99年度司裁全聲字第81號裁定撤銷確定，是本案訴訟業已
    終結，爰依據民事訴訟法第104條第1項第3款後段之規定，
    請求命相對人於一定期限內行使權利並向本院為行使權利之
    證明等語，並提出本院93年度存字第239號提存書、99年度
    司裁全聲字第81號民事裁定暨確定證明書等文件影本為證。
三、經查，聲請人主張上情，業據本院依職權調取93年度裁全字
    第286號假扣押事件、93年度存字第239號擔保提存事件、93
    年度執全字第139號假扣押執行事件、95年度執字第8966號
    清償借款執行事件及99年度司裁全聲字第81號撤銷假扣押事
    件卷宗核閱無訛。次查，本件部分假扣押標的物已於本院95
    年度執字第8966號清償借款執行事件中拍定並分配完畢，其
    他假扣押執行標的物亦經聲請人具狀聲請撤回執行，嗣聲請
    人並聲請撤銷本院93年度裁全字第286號假扣押之裁定，則
    聲請人原聲請執行假扣押對於相對人可能所生損害自已確定
    ，上開假扣押執行事件已然終結。從而，聲請人聲請通知相
    對人限期行使權利，核與首揭規定相符，應予准許。
四、依民事訴訟法第95條、第78條，裁定如主文。
中    華    民    國    99    年    12    月    8     日
                  民事第二庭    法  官  梁智賢
上為正本係照原本作成。
如對本裁定抗告應於送達後10日內向本院提出抗告狀。
中    華    民    國    99    年    12    月    8     日
                                書記官  黃詩傑

司法院資訊處製作；財團法人民間司法改革基金會備份。
